【裁判字號】    90,上易,1364
【裁判日期】    900718
【裁判案由】    過失傷害
【裁判全文】
臺灣高等法院臺中分院刑事判決          民國九十年度上易字第一三六四號
    上  訴  人
    即  被  告  甲○○
    選任辯護人  黃文玲  律師
右上訴人因過失傷害案件，不服臺灣彰化地方法院中華民國九十年二月廿八日第一審
判決（民國九十年度易字第一六二號，起訴案號：臺灣彰化地方法院檢察署民國八十
九年度偵字第八一七四號），提起上訴，本院判決如左：
    主      文
原判決撤銷。
甲○○無罪。
    理      由
一、公訴意旨稱：被告甲○○因積欠丙○○債務，經向法院聲請查封甲○○之機器後
    ，丙○○於民國八十八年十二月四日十一時許，欲進入甲○○位於彰化縣和美鎮
    ○○路三三八號之處所拍攝機器存證，甲○○以無法院公文為由，於丙○○進入
    該處之際，以手推其雙肩，欲將其推出屋外，甲○○應注意若踩觸門外積水處，
    可能滑倒受傷，而無不能注意之情，竟疏未注意，在推扯之過程中，不慎致丙○
    ○在門外之積水處跌倒、著地，受有右手三角肌、大拇指後、掌面、右大腿後多
    處皮下瘀血、左踝內側擦傷等傷害。因認被告涉有刑法第二百八十四條第一項前
    段之過失傷害罪嫌。
二、訊據被告甲○○否認有推倒告訴人丙○○，致其受傷情事，辯稱：案發當日，告
    訴人至被告住處欲拍照存證，被告之妻丁○○以要有法院公文才可照相為由，催
    趕告訴人離去，當時被告如出來，僅在旁附合要告訴人離開，並未與告訴人有
    所接觸，更無推倒告訴人之行為等語。經查本件告訴人於另案偵查中（八十八年
    偵字第一一二六九號）指稱：「我聲請法院查封被告機器，為免被調包，帶相機
    至彰化縣和美鎮○○路三三八號拍照存證，被告不讓我進去，把我推倒在地，把
    門關上」等語，於該案審理中（八十九年度易字第三六三號）指陳：「我到被告
    家裡去拍照查封之機器，被告不讓我拍，共同推我出門外，一直推我推出門外，
    就把鐵門關起來」等語，依上偵查中所稱係告訴人前去拍照，尚未進入屋內即遭
    被告在外阻擋推倒在地，而審理中則言告訴人已進入屋內欲行拍照，為被告夫妻
    推出門外，是告訴人前去拍照究否已進入屋內，前後所述已有不同，且其究係在
    屋外即被推倒，或是進入屋內後，從屋內被推出屋外時倒地，亦無從確定。又證
    人即告訴人之女張淑惠證稱：「我母親（即告訴人）和我進去該房屋之後，被告
    甲○○即動手推我母親雙肩，把她推到門外，讓我母親跌倒，好有一灘水，我母
    親跌到水裡，導致她受傷」（上開偵查卷十七頁反面），依該證人所稱係其與母
    丙○○進入屋內後，遭被告將丙○○推出屋外時，剛好屋外有一灘水，導致丙○
    ○跌到水裡受傷，然被告甲○○及其妻丁○○於本院均稱被告住處門前平坦，並
    無積水等語，則證人張淑惠證稱告訴人跌到水裡導致受傷云云，是何所據，既未
    拍照存證，已難證實所言確有一灘水之存在，且告訴人係八十八年十二月四日上
    午十一時前去拍照而受傷，但其提出之驗傷診斷書驗傷日期則為同年十二月六日
    上午十一時（本院卷卅一頁），距其受傷已有二日之久，顯見並未即時驗傷，則
    其受傷是否為被告推倒所致，亦有疑問，自不得因有驗傷診斷書即推定被告有過
    失傷害之犯行，乃原審未察，遽認告訴人之傷應係受被告推倒所致云云，顯乏確
    切之證據證明，被告上訴否認犯罪，指摘原判決不當，為有理由，應由本院將原
    判決撤銷，另以被告犯罪不能證明，予以諭知無罪。
三、據上論斷，應依刑事訴訟法第三百六十九條第一項前段、第三百六十四條、第三
    百零一條第一項前段，判決如主文。
本案經檢察官乙○○到庭執行職務。
中      華      民      國     九十      年      七       月    十八    日
                                 臺灣高等法院臺中分院刑事第二庭
                                       審判長法  官  羅  禮  政
                                             法  官  蔡  聰  明
                                             法  官  陳  欣  安
右正本證明與原本無異。
不得上訴。
                                             書記官  紀  美  鈺
中      華      民      國     九十      年      七       月    十九    日
                                                                        Ａ


司法院資訊處製作；財團法人民間司法改革基金會備份。
